臺灣高雄地方法院刑事判決　　　　　　　94年度訴字第2573號
公　訴　人　臺灣高雄地方法院檢察署檢察官
被　　　告　乙○○
上列被告因毒品危害防制條例案件，經檢察官提起公訴（九十四
年度毒偵字第二九五一號、第四五六０號），本院改依簡式審判
程序審理，判決如下：
    主  文
乙○○連續施用第一級毒品，處有期徒刑玖月，扣案之第一級毒
品海洛因壹包（驗後淨重零點參柒公克，空包裝重零點參伍公克
）及殘留第一級毒品海洛因之注射針筒參支、殘渣袋拾只、塑膠
鏟管壹支（編號：一二三號者）沒收銷燬之，扣案之止血帶貳條
沒收。
    事  實
一、乙○○曾因施用毒品案件，經本院以九十二年度毒聲字第六
    ０五九號裁定送觀察、勒戒後，於民國九十二年十月二十四
    日因無繼續施用毒品傾向釋放，並經臺灣高雄地方法院檢察
    署檢察官以九十二年度毒偵字第四九二四號為不起訴處分確
    定在案。詎其仍不知戒絕毒癮，明知海洛因業經公告列為毒
    品危害防制條例第二條第二項第一款之第一級毒品，不得非
    法持有、施用，猶於前開觀察、勒戒執行完畢釋放後五年內
    ，基於施用第一級毒品海洛因之概括犯意，自九十四年四月
    八日下午四時許起，至同年五月二十六日下午五時許止，在
    其位於高雄縣橋頭鄉○○村○○路六合巷六三號之住處內，
    以將第一級毒品海洛因加水置於針筒內注射手臂血管之方式
    ，連續施用第一級毒品海洛因多次。嗣於九十四年四月八日
    下午四時三十分許，乙○○行經高雄市○○區○○路八三七
    巷五五號前，因形跡可疑為警攔查，在乙○○身上查獲其所
    有之第一級毒品海洛因一包（驗後淨重零點三七公克，空包
    裝重零點三五公克）；另於九十四年五月二十七日上午十一
    時許，經警持搜索票至乙○○上開住處搜索，因而查獲其所
    有之殘留第一級毒品海洛因之注射針筒三支、殘渣袋十只、
    塑膠鏟管一支（嗣經編號為一二三號）、止血帶二條、殘留
    第三級毒品愷他命之塑膠鏟管一支（嗣經編號為一二二號）
    、第三級毒品愷他命二包、未有毒品反應之白色粉末一包、
    武士刀一把，因而知悉上情。
二、案經高雄市政府警察局楠梓分局、左營分局移送臺灣高雄地
    方法院檢察署檢察官偵查起訴。
    理  由
一、按本件被告乙○○所犯係死刑、無期徒刑、最輕本刑為三年
    以上有期徒刑以外之罪，其於準備程序就前揭被訴事實為有
    罪之陳述，經受命法官告知簡式審判程序之旨，並聽取其與
    公訴人之意見後，本院認無不得或不宜改依簡式審判程序進
    行之處，爰依刑事訴訟法第二百七十三條之一第一項、第二
    百八十四條之一，裁定本件由受命法官獨任進行簡式審判程
    序，合先敘明。
二、前揭犯罪事實，業據被告乙○○於本院審理中坦承不諱，且
    其前開二次為警查獲後，經採集尿液送檢之檢驗結果，均呈
    施用第一級毒品海洛因後所會產生之嗎啡陽性反應，有高雄
    市立凱旋醫院九十四年四月二十五日第00000000號
    、九十四年六月六日第00000000號濫用藥物尿液檢
    驗報告在卷可稽，並有止血帶二條扣案可憑，而其第一次為
    警查獲時所扣案之一包物品，經法務部調查局鑑驗結果，確
    係第一級毒品海洛因一包（驗後淨重零點三七公克，空包裝
    重零點三五公克），有該局調科壹字第二二００二０一二二
    號鑑定通知書附卷可佐，又其第二次為警查獲時所扣案之注
    射針筒三支、殘渣袋十只及塑膠鏟管一支（編號：一二三號
    者），均含有第一級毒品海洛因成分，有高雄醫學大學附設
    中和紀念醫院九十四年八月九日第九四０八—一一九號、第
    九四０八—一二０號、第九四０八—一二一號、第九四０八
    —一二三號、第九四０八—一二四號檢驗報告在卷可稽，則
    被告前開自白顯與事實相符，堪以採信。而被告前因施用毒
    品案件，經本院以九十二年度毒聲字第六０五九號裁定送觀
    察、勒戒後，於九十二年十月二十四日因無繼續施用毒品傾
    向釋放，並經臺灣高雄地方法院檢察署檢察官以九十二年度
    毒偵字第四九二四號為不起訴處分確定在案等情，有臺灣高
    雄地方法院檢察署刑案資料查註紀錄表及臺灣高等法院被告
    前案紀錄表在卷可憑。綜上所述，被告於觀察、勒戒執行完
    畢釋放後，五年內再犯施用第一級毒品海洛因之犯行至明，
    本件事證明確，被告犯行堪以認定。
三、按海洛因係毒品危害防制條例第二條第二項第一款所稱之第
    一級毒品，故核被告乙○○所為，係犯該條例第十條第一項
    之施用第一級毒品罪。被告持有第一級毒品海洛因後，進而
    施用，其持有之低度行為應為施用之高度行為所吸收，不另
    論罪。被告先後多次施用第一級毒品海洛因犯行，時間緊接
    ，犯罪構成要件相同，顯係基於概括犯意為之，應依連續犯
    之規定論以一罪，並加重其刑。爰審酌被告經觀察、勒戒後
    ，尚未能戒絕毒癮，足證前開保安處分措施實難矯治其惡性
    ，惟念及其犯後坦承罪行，態度良好，而所犯係為自戕行為
    ，尚未對他人造成實害等一切情狀，量處如主文所示之刑，
    以資懲儆。扣案之毒品確為第一級毒品海洛因一包（驗後淨
    重零點三七公克，空包裝重零點三五公克）之事實，業如前
    述，而因法務部調查局一般係以傾倒之方式，將包裝袋內之
    第一級毒品海洛因倒出而與包裝袋分離而稱重，必要時，輔
    以刮杓刮取袋內粉末，然無論依何種方式分離，包裝袋內均
    有極微量之第一級毒品海洛因殘留，業經法務部調查局以九
    十三年三月十九日調科壹字第０九三００一一三０六０號函
    釋在案，此為本院職務上已知之事實，足認前開空包裝袋，
    其內含有極微量第一級毒品海洛因殘留而無法析離，應整體
    視為查獲之第一級毒品海洛因，依毒品危害防制條例第十八
    條第一項前段之規定，諭知沒收銷燬之；至於鑑識耗損之第
    一級毒品海洛因，既已滅失，爰不再行諭知沒收銷燬，併此
    敘明。又扣案之注射針筒三支、殘渣袋十只及塑膠鏟管一支
    （編號：一二三號者），經本院送驗結果，均有第一級毒品
    海洛因成分之事實，亦如前述，其上既殘留第一級毒品海洛
    因殘渣，且如上所述，已與該等毒品殘渣無法分析剝離，爰
    依毒品危害防制條例第十八條第一項前段規定與毒品殘渣一
    併宣告沒收銷燬之。而扣案之止血帶二條，係被告所有供本
    件犯罪所用之物，業據被告於本院審理中供陳明確，爰依刑
    法第三十八條第一項第二款規定，併予宣告沒收，至扣案殘
    留第三級毒品愷他命之塑膠鏟管一支（編號：一二二號者）
    、第三級毒品愷他命二包、未有毒品反應之白色粉末一包、
    武士刀一把，因無證據證明與本案有何相關，爰不為沒收之
    宣告，附此敘明。
據上論斷，應依刑事訴訟法第二百七十三條之一第一項、第二百
八十四條之一、第二百九十九條第一項前段，毒品危害防制條例
第十條第一項、第十八條第一項前段，刑法第十一條、第五十六
條、第三十八條第一項第二款，判決如主文。
本案經檢察官甲○○到庭執行職務。
中　　華　　民　　國　　九十四　　年　九　月　二十九　日
                  刑事第五庭    法　官 陳君杰
以上正本證明與原本無異。
如不服本判決，應於判決送達後十日內，向本院提出上訴狀。
中　　華　　民　　國　　九十四　　年　九　月　二十九　日
                                書記官 陳昱良
附錄本判決論罪科刑法條全文：
毒品危害防制條例第十條第一項
施用第一級毒品者，處六月以上五年以下有期徒刑。
